【裁判字號】    91,易,1180
【裁判日期】    920513
【裁判案由】    竊盜等
【裁判全文】
臺灣屏東地方法院刑事判決                        九十一年度易字第一一八號
    公  訴  人  臺灣屏東地方法院檢察署檢察官
    被      告  丙○○
右列被告因竊盜等案件，經檢察官提起公訴（九十一年度偵字第四０七一號）及移送
併辦（臺灣高雄地方法院檢察署九十一年度偵緝字第一六四三號），本院判決如左：
    主  文
薛袓仁連續意圖為自己不法之利益，以無線方式，盜用他人電信設備通信，處有期徒
刑陸月，如易科罰金以佰元折算壹日。
被訴侵入住宅部分公訴不受理。
    事  實
一、丙○○基於意圖為自己不法所有之概括犯意，先於民國九十年十二月二十八日上
    午十時許，見居住在其位於高雄市○○區○○路一０一號十樓之三居所樓下，即
    同號六樓之三之甲○○外出後，鑰匙仍插在大門鎖孔上，即自行開啟而侵入屋內
    ，竊得甲○○所有門號0000000000號行動電話ＳＩＭ卡一片，旋基於
    意圖為自己不法利益而違反電信法之概括犯意，自九十一年九月八日起至同年月
    十四日止，連續多次利用上開竊得之甲○○所有行動電話ＳＩＭ卡盜打電話或發
    送簡訊予不知情之林淑玲等人，致電信業者誤以為係甲○○或獲其授權使用之人
    所撥打而提供電信服務，使丙○○因而獲得相當於通話費用新臺幣（下同）九千
    六百五十一元之不法利益；嗣九十一年六月十一日下午五時三十分許，又承上開
    同一竊盜之概括犯意，在其位於屏東縣恆春鎮○○里○○路鞍山巷五０號「碧海
    藍天渡假村」之租屋處，利用乙○○承租之同棟第一四八室房門未關妥之機會，
    侵入其內（侵入住宅部分未據告訴），竊取乙○○所有，價值六千元之「摩托羅
    拉」牌行動電話手機一支，得手後留為己用，嗣同年七月二十六日晚間十時三十
    分許，因另案遭逮捕送警而循線查獲上情。
二、案經屏東縣警察局恆春分局報告臺灣屏東地方法院檢察署檢察官偵查起訴及甲○○訴由高雄市政府警察局鹽埕分局報告臺灣高雄地方法院檢察署檢察官偵查移送
    併辦。
    理  由
一、有罪部分：
  (一)訊據被告薛袓仁對其前揭犯罪事實均自白不諱，並與告訴人甲○○、被害人乙○○指訴及證人林淑玲證述之情節相符，復有贓物認領保管單一紙、行動電話通話
    帳單一份在卷可稽，堪信為真。查行動電話ＳＩＭ卡及手機均為有相當財產價值
    之物，被告丙○○於竊得上開物品後，即留供自己使用，其主觀上顯具備不法所
    有之意圖；又其持用上開竊得之行動電話ＳＩＭ卡後，復多次持以撥電話及發送
    簡訊，僅七日內使用之電信費用即高達九千六百五十一元之譜，足徵其行為時主
    觀上顯有為自己不法利益之意圖，堪予認定。是本件被告犯罪事證已臻明確，應
    依法論科。
  (二)核被告丙○○先後竊取甲○○、乙○○所有之行動電話ＳＩＭ卡及手機等動產之
    行為，係犯刑法第三百二十條第一項之普通竊盜罪；其利用甲○○所有行動電話
    ＳＩＭ卡撥打電話及發送簡訊之行為，係犯違反電信法第五十六條第一項之盜用
    他人電信設備罪。被告丙○○上開二次竊盜犯行，時間接近，均選擇侵入自己住
    處附近鄰居房舍下手之手法相同，所觸犯者並為構成要件同一之罪名，顯係基於
    概括犯意反覆為之，為連續犯，應依刑法第五十六條規定以一罪論，並加重其刑
    。被告丙○○上開連續多次盜用他人電信設備通信之犯行，時間緊接，手法相同
    ，觸犯構成要件同一之罪名，顯係基於概括犯意反覆為之，為連續犯，應依刑法
    第五十六條規定以一罪論，並加重其刑。被告丙○○以侵入住宅之方式，竊取甲○○所有之物，其所犯侵入住宅罪與竊盜罪間，有方法結果之牽連關係，為牽連
    犯，應從一重處斷。又其所犯連續竊盜罪與連續盜用他人電信設備通信罪間，有
    方法結果之牽連關係，應從一重之連續盜用他人電信設備通信罪處斷。爰審酌被
    告丙○○之年齡、品行、智識程度、犯罪所得財物及不法利益之價值，及其迭次
    選擇自己鄰居下手之犯罪方式，對於社區安寧所造成危害之情形，與其犯罪後態
    度等一切情狀，量處如主文所示之刑，並諭知易科罰金之折算標準，以資儆懲。
二、公訴不受理部分：
  (一)公訴意旨另以：被告丙○○於九十一年六月間侵入屏東縣恆春鎮○○里○○路鞍
    山巷五０號「碧海藍天渡假村」第一二六房住約一星期、侵入三一七號房間住二
    個晚上，嗣同年七月二十六日下午十時三十分許，因被告丙○○涉嫌竊盜而當場
    於上址一三二房間內被捕，始查知上情，因認被告薛袓仁涉犯刑法第五十六條、
    第三百零六條第一項之連續侵入住宅罪，並均與前揭經論罪科刑之竊盜犯行間，
    犯意各別，罪名有異，請求依數罪分論併罰之。
  (二)按刑法第三百零六條之罪，須告訴乃論，同法第三百零八條第一項後段定有明文
    ；告訴或請求乃論之罪，未經告訴、請求者，應諭知不受理之判決，刑事訴訟法
    第三百零三條第三款前段著有規定。本件公訴人以被告薛袓仁之自白為唯一論據
    ，對其侵入上址第一二六號、第三一七號房間之行為依刑法第三百零六條連續侵
    入住宅罪名提起公訴，然遍觀本案全部警、偵卷證，不僅未見有被害人書狀或訊
    （詢）問筆錄可認此部分已經有告訴權之人合法告訴，復無任何被害人姓名、年
    籍等資料可供查證，則本件告訴要件是否具備即非無疑，嗣公訴人於九十一年十
    月十四日提起本件公訴，經本院於九十一年十月二十九日依法裁定命於十日內補
    正，同年十一月七日送達，至本案於九十二年五月七日審理終結時止，仍未見補
    正，則本件公訴人起訴被告薛袓仁此部分犯行，顯有告訴乃論之罪未經告訴之不
    合法情事，揆諸上開說明，自應諭知不受理判決。
三、另臺灣高雄地方法院檢察署檢察官以九十二年四月十七日雄檢楠麟九一偵緝一六
    四三字第二二七四七號函，移送該署九十一年度偵緝字第一六四三號案卷內，除
    上開竊取甲○○行動電話ＳＩＭ卡並持以盜用部分之犯行，已經併予論罪科刑如
    上，就被告丙○○另涉嫌於九十一年三月一日侵入被害人王勝財位於高雄市○○
    區○○里○○街六一之一號四樓住宅，而據王勝財訴請究辦部分之犯行，因與前
    揭起訴部分之犯罪事實無裁判上一罪關係，依法尚非本院所得併予審究，自應退
    由原檢察官卓辦，附此敘明。
據上論斷，應依刑事訴訟法第二百九十九條第一項前段、第三百零三條第三款，電信
法第五十六條第一項，刑法十一條前段、第三百二十條第一項、第五十六條、第五十
五條、第四十一條第一項前段，罰金罰鍰提高標準條例第一條前段、第二條，判決如
主文。
本案經檢察官潘國威到庭執行職務。
中      華      民      國    九十二    年      五      月    十  三    日
                                      臺灣屏東地方法院刑事第四庭
                                          法  官   陳松檀
右正本證明與原本無異。
如不服本判決應於收受本判決後送達後十日內向本院提出上訴書狀，其未敘述上訴理
由者，並得於提起上訴後十日內向本院補提理由書狀（均須按他造當事人之人數附繕
本 ）「切勿逕送上級法院」
                                          書記官   張福山
中      華      民      國    九十二    年      五      月    十  三    日
附錄本判決論罪之法條：
電信法第五十六條
意圖為自己或第三人不法之利益，以有線、無線或其他電磁方式，盜接或盜用他人電
信設備通信者，處五年以下有期徒刑，得併科新台幣一百五十萬元以下罰金。
意圖供自己或第三人盜接或盜用他人電信設備通信，而製造、變造或輸入電信器材者
，處一年以上七年以下有期徒刑，得併科新台幣三百萬元以下罰金。意圖供第三人盜
接或盜用他人電信設備通信，而販賣、轉讓、出租或出借電信器材者，亦同。
意圖供自己或第三人犯罪之用而持有前項之電信器材者，處三年以下有期徒刑，得併
科新台幣五十萬元以下罰金。
第一項及第二項之未遂犯罰之。
中華民國刑法第三百二十條
意圖為自己或第三人不法之所有，而竊取他人之動產者，為竊盜罪，處五年以下有期
徒刑、拘役或五百元以下罰金。
意圖為自己或第三人不法之利益，而竊佔他人之不動產者，依前項之規定處斷。
前二項之未遂犯罰之。


司法院資訊處製作；財團法人民間司法改革基金會備份。
